th: รวมอุปกรณ์ทำเบเกอรี่: แผ่นรองอบขนม; แม่พิมพ์ขนมปัง; ถาดสำหรับย่าง; แม่พิมพ์เค้ก; พิมพ์อบเพสตรี; พิมพ์อบพาย; พิมพ์อบพิซซ่า; หินอบพิซซ่า; พิมพ์อบคีช; แรเมกิ้น; ถาดปิ้งย่าง; ถ้วยอบซูเฟล่; อื่นๆ
bg-BG: Включени елементи за съдове за печене: Хартия за печене; Форма за хляб; Тиган за печене; Форма за торта; Тиган за сладкиши; Форма за пай; Тиган за пица; Камък за пица; Тиган за киш; Рамекини; Тиган за печене; Съдове за суфле; Други
hu: A tartalmazott sütőedények: Sütőpapír; Kenyérforma; Serpenyő; Tortaforma; Tésztaforma; Piteforma; Pizzasütő; Pizzakő; Quiche-sütőforma; Ramekin-tálak; Serpenyő; Szufléformák; Egyéb
zh-TW: 包括烘焙用具品項: 烘烤盤; 麵包模具; 烤盤; 蛋糕模具; 糕點盤; 派盤; 披薩盤; 披薩石板; 鹹派盤; 陶瓷小烤盤; 煎鍋; 舒芙蕾盤; 其他
pt-PT: Itens de padaria incluídos: Tabuleiro de forno; Forma de pão; Forma para grelhar; Forma de bolo; Forma de pastelaria; Forma de torta; Forma para pizza; Pedra para pizza; Formas para quiches; Ramequins; Assadeira; Formas e pratos para suflé; Outro
ru: Состав набора жаропрочной посуды: Противень; Форма для хлеба; Сковорода для жарки; Форма для торта; Противень для выпечки; Форма для пирога; Противень для пиццы; Камень для пиццы; Форма для киша; Рамекины; Противень для запекания; Формы для суфле; Другое
pt-BR: Assadeiras incluídas: Assadeira; Forma de pão; Grelha; Forma de bolo; Forma; Forma de torta; Forma de pizza; Pedra de pizza; Forma de quiche; Ramequins; Assadeira; Pratos de suflê; Outro
fr: Articles de cuisson inclus: Plaque de cuisson; Moule à pain; Grilloir; Moule a gâteau; Moule à pâtisserie; Tourtière; Plaque à pizza; Pierre à pizza; Moule à quiche; Ramequins; Rôtissoire; Moules à soufflés; Autre
fi: Mukana leivonnaiset: Leivinpelti; Leipämuotti; Parilat; Kakkumuotti; Taikinapannu; Piirakkapannu; Pizzapannut; Pizzakivet; Piirakkavuoat; Annosvuoka; Paistovuoka; Souffle-astiat; Muu
nl: Bakgerei inbegrepen: Bakplaat; Broodvorm; Braadpan; Taartvorm; Gebakvorm; Taartvorm; Pizzapan; Pizzasteen; Quichevorm; Ovenschaaltjes; Braadpan; Souffléschaaltjes; Andere
ko: 베이크웨어 품목 포함: 베이킹 시트; 빵 곰팡이; 구이 팬; 케이크 틀; 페이스트리 팬; 파이팬; 피자 팬; 피자 스톤; 키시 팬; 라메킨스; 구이용 팬; 수플레 용기; 기타
el: Σκεύη ψησίματος που περιλαμβάνονται: Επιφάνεια ψησίματος; Φόρμα ψωμιού; Ταψί ψησίματος; Φόρμα για κέικ; Ταψί ζαχαροπλαστικής; Ταψί για πίτες; Ταψί για πίτσα; Πλάκα για ψήσιμο πίτσας; Φόρμα για κις; Κεραμικά φορμάκια; Πιατέλα ψησίματος; Πιάτα για σουφλέ; Άλλο
sk-SK: Nádoby na pečenie v cene: Plech na pečenie; Forma na chlieb; Panvica na grilovanie; Forma na tortu; Forma na pečenie; Forma na koláč; Forma na pizzu; Kameň na pečenie pizze; Panvica na quiche; Zapekacia miska Ramekin; Panvica na pečenie; Misky na suflé; Iné
tr: Fırın gereçleri ürünleri dahil: Pişirme kağıtları; Ekmek kalıbı; Izgara tavası; Kek kalıbı; Hamur işi tavası; Pasta tavası; Pizza tavası; Pizza taşı; Kiş tavası; Sufle kapları; Kızartma tavası; Sufle tabakları; Diğer
pl: Formy do pieczenia w zestawie: Blacha do pieczenia; Forma do chleba; Taca do podgrzewania bezpośrednio na ogniu; Forma do ciasta; Forma do ciastek; Foremka do ciasta; Forma do pizzy; Kamień do pizzy; Forma do kiszu; Ramekiny; Blacha do pieczenia; Kokile; Inne
nb: Bakeutstyrsartikler medfølger: Bakeark; Brødform; Ovnspanne; Kakeform; Bakverkpanne; Paipanne; Pizzapanne; Pizzastein; Quichepanne; Ramekin; Langpanner; Souffléformer; Annet
zh-CN: 包含烘焙用具: 烤盘; 面包模具; 烧烤盘; 蛋糕模具; 糕点盘; 馅饼盘; 披萨烤盘; 披萨石板; 花边烤盘; 小烤盅; 烤盘; 蛋奶酥烤碗; 其他
sl-SI: Priloženi izdelki za peko: Plitev pekač; Kalup za kruh; Ponev za kuhanje na žaru; Model za torto; Pekač za pecivo; Pekač za pito; Pekač za pico; Kamen za pico; Ponev za quiche; Ramekini; Pekač za pečenje; Pekači za souffle; Drugo
de: Backgeschirr inklusive: Backblech; Brotform; Grillpfanne; Kuchenform; Gebäckform; Kuchenform; Pizzaform; Pizzastein; Quicheform; Ramekins; Bräter; Souffléschüsseln; Sonstiges
vi: Bao gồm đồ nướng: Giấy nướng; Khuôn bánh mì; Chảo nướng; Khuôn bánh; Chảo làm bánh ngọt; Chảo bánh; Đế nướng pizza; Đá nướng pizza; Khuôn bánh tròn; Ramekin; Chảo quay; Món súp; Khác
ro-RO: Produse pentru copt incluse: Foaie de copt; Tavă pentru pâine; Tigaie; Tavă pentru tort; Tavă de patiserie; Tigaie pentru plăcintă; Tavă pentru pizza; Piatră de copt pentru pizza; Tavă pentru quiche; Boluri ramekin; Tavă pentru friptură; Boluri pentru sufleu; Altele
sv: Bakningsartiklar som ingår: Bakplåt; Brödform; Stekplåt; Kakform; Bakplåtspanna; Pajform; Pizzaform; Pizzasten; Paj- och quicheplåt; Ramekiner; Stekfat; Suffléskålar; Övrigt
lt-LT: Komplekte esantys kepimo indai: Kepimo skarda; Juodasis pelėsis; Kepimo orkaitėje keptuvė; Torto forma; Tešlos patiekalų forma; Pyragų forma; Picos keptuvė; Picos akmuo; Kišų forma; Ramekinas; Skrudinimo keptuvė; Suflė indai; Kita
hr-HR: Uključeni artikli posuđa za pečenje: Papir za pečenje; Kalup za kruh; Tava s rešetkom za pečenje; Kalup za tortu; Lim za pečenje; Kalup za pitu; Pleh za pizzu; Kamen za pečenje pizze; Kalup za quiche; Porculanska zdjelica za pečenje; Pleh za pečenje s rešetkom; Nabujci; Ostalo
cs: Obsažené pečicí nádobí: Pečící papír; Forma na chleba; Grilovací pánev; Forma na dort; Pánev na pečivo; Koláčová pánev; Plechy na pizzu; Kámen na pizzu; Pánev na quiche; Ramekins; Pánev na pečení; Nádobí na suflé; Jiné
ja: 耐熱用品が含まれています: ベーキングシート; パンカビ; ブロイラーパン; ケーキ型; ペストリーパン; パイ皿; ピザプレート; ピザストーン; タルト型; ココット; ローストパン; スフレ型; その他
es: Artículos de utensilios para hornear incluidos: Bandeja para hornear; Pan de molde; Bandeja para grill; Molde de tarta; Molde de repostería; Molde para pastel; Molde para pizza; Piedra para pizza; Molde para quiche; Ramequines; Bandeja para hornear; Fuentes para soufflé; Otros
en: Bakeware items included: Baking sheet; Bread mold; Broiling pan; Cake mold; Pastry pan; Pie pan; Pizza pan; Pizza stone; Quiche pan; Ramekins; Roasting pan; Souffle dishes; Other
da: Bageformsartikler medfølger: Bageplade; Brødform; Grillpande; Kageform; Kagepande; Tærtepande; Pizzapande; Pizzasten; Quichepande; Ramekiner; Bradepande; Souffléfade; Andet
it: Articoli da forno inclusi: Teglia da forno; Stampo per pane; Pentola per griglia; Stampo per torta; Teglia; Tortiera; Teglia per pizza; Pietra per pizza; Teglia per quiche; Stampi; Teglia per arrosto; Piatti per soufflé; Altro